【裁判字號】    92,上訴,1279
【裁判日期】    920731
【裁判案由】    違反毒品危害防制條例
【裁判全文】
臺灣高等法院高雄分院刑事判決                  九十二年度上訴字第一二七九號
    上訴人
    即被告    甲○○
右上訴人因違反毒品危害防制條例案件，不服臺灣高雄地方法院九十二年度訴字第一
○五三號中華民國九十二年五月卅日第一審判決（起訴案號：臺灣高雄地方法院檢察
署九十年度偵字第一七三五號），提起上訴，本院判決如左：
      主  文
原判決撤銷。
甲○○連續施用第一級毒品，處有期徒刑柒月。
      事  實
一、甲○○前於民國（以下同）八十八年間因施用毒品案件，經臺灣高雄地方法院以
    八十八年度毒聲字第三七一八號裁定送觀察、勒戒後，在所期間經衛生醫療網支
    援醫師評定認無繼續施用毒品傾向，經臺灣高雄地方法院檢察署檢察官於八十八
    年五月三十一日以八十八年度偵字第一三一七四為不起訴處分確定。詎料，甲○
    ○仍不知悔改，復基於施用第一級毒品海洛因之概括犯意，自九十年一月間某日
    起至九十年四月七日止，在高雄市○○區○○街一巷四十一之二號其住處，以將
    第一級毒品海洛因摻入水中，用針筒注射之方式，連續施用第一級毒品海洛因多
    次，平均每二日施用一次。嗣於九十年四月十日上午十時三十分許，為警在上址
    住處查獲，並扣得夾鏈袋一只、杓子一支、注射針筒一支（業經檢察官處分廢棄
    完畢）。經依臺灣高雄地方法院九十年度毒聲字第二二八七號裁定送觀察、勒戒
    後，在所期間經衛生醫療網支援醫師評定認有繼續施用毒品之傾向，經送強制戒
    治後認無繼續強制戒治之必要而停止戒治交付保護管束，在保護管束期間，又於
    九十年十二月三日經台灣高雄地方法院檢察署觀護人採取其尿液送檢驗，仍檢出
    有嗎啡陽性反應。
二、案經高雄市政府警察局苓雅分局移送臺灣高雄地方法院檢察署檢察官偵查後聲請
    簡易判決處刑，經原審改以通常程序審理。
      理  由
一、右揭事實，業經上訴人甲○○於原審及本院審理中坦承不諱，並有搜索扣押證明
    筆錄一紙附卷可稽，且上訴人於九十年四月十日查獲後，經警採集其尿液送驗結
    果，其尿液呈嗎啡陽性反應，亦有高雄市立凱旋醫院九十年四月二十日高市凱醫
    檢字第○○一○○號煙毒尿液檢驗成績書一紙在卷可稽，其於九十年十二月三日
    經台灣高雄地方法院檢察署觀護人採取其尿液送檢驗，仍檢出有嗎啡陽性反應，
    並有台灣科技檢驗公司九十年十二月十三日KH二○○一C0000000號檢驗
    報告書可憑，足認上訴人甲○○之自白與事實相符，事證明確，其施用第一級毒
    品海洛因之犯行，應堪認定。又上訴人甲○○前因施用毒品案件，經依臺灣高雄
    地方法院八十八年度毒聲字第三七一八號裁定送觀察、勒戒後，在所期間經衛生
    醫療網支援醫師評定認無繼續施用毒品傾向，由臺灣高雄地方法院檢察署於八十
    八年五月三十一日以八十八年度偵字第一三一七四號不起訴處分確定在案，有臺
    灣高等法院被告全國前案紀錄表及刑案資料查註紀錄表各一紙在卷可佐。其於經
    不起訴處分後，五年內再犯毒品危害防制條例第十條第一項之罪，經臺灣高雄地
    方法院以九十年度毒聲字第二二八七號裁定送臺灣高雄看守所附設勒戒處所執行
    觀察、勒戒，在所期間經衛生醫療網支援醫師評定為有繼續施用毒品傾向，亦有
    臺灣高雄地方法院九十年度毒聲字第二二八七號裁定及臺灣高雄看守所附設勒戒
    處所九十年四月十九日高所坤戒勒字第一０七三號函送之有無繼續施用毒品傾向
    證明書一份在卷可按，事證明確，其犯行已堪認定。
二、查海洛因屬毒品危害防制條例第二條第二項第一款所稱之第一級毒品，上訴人甲
    ○○施用海洛因之行為，係犯該條例第十條第一項之施用第一級毒品罪。上訴人
    甲○○持有第一級毒品海洛因，進而施用，其持有第一級毒品海洛因之低度行為
    ，應為施用之高度行為所吸收，不另論罪。又上訴人甲○○先後多次施用第一級
    毒品海洛因之行為，時間緊接，所犯係構成要件相同之罪，顯係基於概括犯意反
    覆為之，為連續犯，應依刑法第五十六條規定論以一罪。公訴人雖僅就上訴人甲
    ○○自九十年一月初起至九十年一月五日止施用第一級毒品之犯行提起公訴，然
    檢察官就犯罪事實一部起訴者，其效力及於全部，上訴人甲○○自九十年一月六
    日起至九十年四月七日再至同年十二月三日止之施用第一級毒品海洛因之犯罪事
    實，與前揭論罪科刑之施用第一級毒品部分，有連續犯之關係，已如前述，本院
    自應就屬裁判上一罪關係之自九十年一月六日起至九十年四月七日再至同年十二
    月三日止施用第一級毒品海洛因部分，一併加以裁判。
三、原審予以論科，固非無見，惟查原審就上訴人甲○○延續施用毒品至九十年十二
    月三日止之施用第一級毒品海洛因之犯行未及審究，尚有未洽，上訴人甲○○上
    訴指摘原判決量刑過重，雖無理由，惟原判決既有可議，自應予撤銷改判。審酌
    上訴人甲○○前因施用毒品案件，經裁定送觀察、勒戒後，由檢察官為不起訴處
    分在案，竟仍再犯本件犯行，顯見其毒癮尚未戒除，惡習未改，惟念其犯後坦承
    犯行，態度良好，其施用毒品屬自戕行為等一切情狀，爰仍依原判量處有期徒刑
    七月。另扣案之夾鏈袋一只、杓子一支、注射針筒一支，業經檢察官處分廢棄完
    畢，有九十年十二月二十日九十年執字第八四八七號臺灣高雄地方法院檢察署檢
    察官扣押（沒收）物品處分命令一紙在卷可按，是扣案之夾鏈袋一只、杓子一支
    、注射針筒一支既已因檢察官之處分廢棄而滅失，爰不再另為沒收之諭知，附此
    敘明。
據上論結，應依刑事訴訟法第三百六十九條第一項前段、第三百六十四條、第二百九
十九條第一項前段，毒品危害防制條例第十條第一項、第二十條第三項，刑法第十一
條前段、第五十六條，判決如主文。
本案經檢察官彭南雄到庭執行職務。
中      華      民      國    九十二    年      七      月    三十一    日
                              臺灣高等法院高雄分院刑事第九庭
                                  審判長法官  張明松
                                        法官  任森銓
                                        法官  張盛喜
右正本證明與原本無異。
如不服本判決應於收受本判決後十日內向本院提出上訴書狀，其未述上訴理由者，
並得於提起上訴後十日內向本院補提理由書狀（均須按他造當事人之人數附繕本)「
切勿逕送上級法院」。
                                      書記官  楊茱宜
中      華      民      國    九十二    年      七      月    三十一    日
附錄本判決論罪科刑法條：
毒品危害防制條例第十條第一項
施用第一級毒品者，處六月以上五年以下有期徒刑。


司法院資訊處製作；財團法人民間司法改革基金會備份。
